【裁判字號】    91,全聲,341
【裁判日期】    920120
【裁判案由】    
【裁判全文】
臺灣板橋地方法院民事裁定  九十一年度全聲字第三四一號
    聲  請  人
    即  債務人  甲○○
    即  債權人  乙○○
右當事人間假扣押事件，債務人聲請撤銷假扣押，本院裁定如左：
    主      文
聲請駁回。
聲請程序費用由聲請人負擔。
    理      由
一、按假扣押之原因消滅或其他命假扣押之情事變更者，債務人固得依民事訴訟法第
    五百三十條第一項規定聲請法院撤銷假扣押裁定，惟該條所稱之「假扣押之原因
    消滅」者，係指債權人於聲請假扣押時，所主張之假扣押原因，已無日後不能強
    制執行或甚難執行之虞，或以應在外國為強制執行，現已得於國內強制執行等是
    ；又該所謂之「命假扣押之情事變更」者，則指債權人依假扣押保全執行之請求
    已歸消滅或經本案判決予以否認，或已喪失其請求假扣押之權利等情形而言（最
    高法院八十八年度台抗字第二一七號參照）。
二、本件聲請意旨略以：聲請人與相對人間清償票款假扣押事件，相對人前依鈞院七
    十五年度全字第五五０號民事裁定，對聲請人之不動產實施查封在案。嗣相對人
    與聲請人間於民國七十一年為房屋買賣所發生之糾紛業於七十五年十月經高等法
    院判決終結，相對人應賠償聲請人新臺幣參萬伍仟元，聲請人在鈞院將建商之賠
    償扣除後，尾款新臺幣肆萬伍仟元當書記官面交予相對人，相對人亦當面交還聲
    請人購屋之土地所有權狀與建築改良物所有權狀。玆因該筆債務業已清償，雙方
    已經和解，本件假扣押之原因業已消滅，爰依民事訴訟法第五百三十條第一項之
    規定，狀請鈞院裁定准予撤銷假扣押等語，並提出台灣高等法院七十五年度上易
    字第一０九三號民事判決、土地所有權狀、建築改良物所有權狀各一件（均影本
    ）為證。
三、經查，聲請人與相對人間假扣押事件，相對人於提供新台幣貳萬柒仟元（本院七
    十五年度存字第六四八號）後，查封聲請人所有之不動產。嗣相對人對聲請人起
    訴請求給付票款，經本院七十五年度訴字第一八三一號判決在案，因聲請人對該
    判決不服提起上訴，業經台灣高等法院七十五年度上易字第一０九三號判決廢棄
    原判決關於命聲請人應給付相對人之金額超過新台幣肆萬伍仟元及自七十四年十
    一月廿九日起至清償日止按年息百分之六計算之利息部分與該超過部分假執行之
    宣告及訴訟費用之裁判均廢棄；前開廢棄部分，相對人在第一審之訴駁回；並駁
    回其餘上訴，此有聲請人提出之台灣高等法院七十五年度上易字第一０九三號民
    事判決影本附卷可稽。惟查，本件並無相對人之本案請求經判決予以否認之情形
    ，亦難認假扣押之情事已有變更，而本件又無其他得因聲請准予撤銷假扣押之情
    形，是聲請人之聲請，為無理由，應予駁回。
四、依民事訴訟法第五百三十條第一項、第九十五條、第七十八條，裁定如主文。
中      華      民      國    九十二    年      一      月      二十    日
                                  臺灣板橋地方法院民事第二庭
~B法      官  林錫凱
右為正本係照原本作成。
如對本裁定抗告，須於裁定送達後十日內向本院提出抗告狀。
中      華      民      國    九十二    年      一      月      二十一   日
~B法院書記官  許清琳


司法院資訊處製作；財團法人民間司法改革基金會備份。
